---
title: "Analyse der US-Kriminalitätsstatistiken: Ein reproduzierbarer Ansatz"
subtitle: "Untersuchung von Gewaltverbrechen in den amerikanischen Bundesstaaten (1973)"
author: 
  - name: "Max Mustermann"
    orcid: "0000-0000-0000-0000"
    affiliations: "Bergische Universität Wuppertal, Deutschland"
date: "`r Sys.Date()`"
format:
  html:
    toc: true
    toc-float: true
    number-sections: true
    theme: cosmo
    code-fold: true
    code-tools: true
    code-summary: "Code anzeigen"
    fig-width: 8
    fig-height: 6
    fig-align: "center"
    embed-resources: true
execute:
  message: false
  warning: false
  cache: true
bibliography: referenzen.bib
---

# Abstract

Diese Studie analysiert den **USArrests Datensatz** aus dem Jahr 1973, um Zusammenhänge zwischen Urbanisierung und verschiedenen Gewaltverbrechen in den amerikanischen Bundesstaaten zu untersuchen. Mittels *deskriptiver Statistiken* und *Regressionsanalysen* werden die Beziehungen zwischen dem Anteil der Stadtbevölkerung und den Raten von Mord, Körperverletzung und Vergewaltigung analysiert. Die Ergebnisse zeigen signifikante Korrelationen zwischen Urbanisierung und verschiedenen Kriminalitätsformen. Der Datensatz umfasst `r nrow(USArrests)` Bundesstaaten mit `r ncol(USArrests)` verschiedenen Variablen.

# Einleitung

Der **USArrests Datensatz** ist eine klassische Sammlung von Kriminalitätsstatistiken aus den USA des Jahres 1973. Er enthält Informationen über verschiedene Gewaltverbrechen und den Urbanisierungsgrad für alle 50 amerikanischen Bundesstaaten.

Die zentralen Forschungsfragen dieser Analyse sind:

1. Wie hängen Urbanisierung und Mordraten zusammen?
2. Gibt es Unterschiede in den Kriminalitätsmustern zwischen stark und schwach urbanisierten Staaten?
3. Welche Faktoren erklären am besten die Variation in den Gewaltverbrechensraten?

Der Datensatz enthält insgesamt `r nrow(USArrests)` Beobachtungen (Bundesstaaten) mit Informationen über die Mordrate (pro 100.000 Einwohner), Körperverletzungsrate, Vergewaltigungsrate und den Anteil der städtischen Bevölkerung.

# Methoden

Für diese Analyse wurde `r R.version.string` verwendet [@R2025]. Die statistischen Analysen wurden mit folgenden R-Paketen durchgeführt:

- **ggplot2** für Datenvisualisierung
- **knitr** für Tabellenerstellung  
- **dplyr** für Datenmanipulation
- **broom** für die Aufbereitung von Regressionserergebnissen

```{r setup}
#| echo: true
#| message: false

# Pakete laden
library(ggplot2)
library(knitr)
library(dplyr)
library(broom)
library(flextable)
library(pander)

# Seed für Reproduzierbarkeit setzen
set.seed(35037)

# Daten laden
data("USArrests")

# Überblick über die Daten
str(USArrests)
```

Die Datenanalyse umfasste deskriptive Statistiken, Korrelationsanalysen und multiple lineare Regression. Bootstrap-Verfahren wurden verwendet, um robuste Konfidenzintervalle für die Regressionskoeffizienten zu schätzen.

# Ergebnisse

## Deskriptive Statistiken

```{r descriptive-stats}
#| echo: true
#| tbl-cap: "Deskriptive Statistiken des USArrests Datensatzes"

# Deskriptive Statistiken berechnen
desc_stats <- USArrests |>
  summarise(
    across(everything(), list(
      Minimum = ~ round(min(.x), 2),
      Mittelwert = ~ round(mean(.x), 2),
      Median = ~ round(median(.x), 2),
      Maximum = ~ round(max(.x), 2),
      SD = ~ round(sd(.x), 2)
    ), .names = "{.col}_{.fn}")
  ) |>
  tidyr::pivot_longer(everything(), names_to = "Variable", values_to = "Wert") |>
  tidyr::separate(Variable, into = c("Variable", "Statistik"), sep = "_") |>
  tidyr::pivot_wider(names_from = Statistik, values_from = Wert)

# Schöne Tabelle erstellen
desc_stats |>
  flextable() |>
  set_header_labels(
    Variable = "Variable",
    Minimum = "Min",
    Mittelwert = "M",
    Median = "Mdn",
    Maximum = "Max",
    SD = "SD"
  ) |>
  theme_vanilla() |>
  autofit()
```

Die Mordrate variiert zwischen `r range(USArrests$Murder)[1]` und `r range(USArrests$Murder)[2]` pro 100.000 Einwohner, mit einem Durchschnitt von `r round(mean(USArrests$Murder), 1)`. Der Anteil der städtischen Bevölkerung reicht von `r min(USArrests$UrbanPop)`% bis `r max(USArrests$UrbanPop)`%.

## Visualisierung der Zusammenhänge

```{r main-plot}
#| fig-cap: "Zusammenhang zwischen Urbanisierung und Mordrate nach Bundesstaaten"
#| echo: true

ggplot(USArrests, aes(x = UrbanPop, y = Murder, color = Assault, size = Rape)) +
  geom_point(alpha = 0.8) +
  geom_smooth(method = "lm", se = TRUE, color = "#132B43", size = 0.8) +
  scale_color_gradient(low = "#56B1F7", high = "#132B43", name = "Körperverletzung\n(pro 100k)") +
  scale_size_continuous(name = "Vergewaltigung\n(pro 100k)", range = c(2, 6)) +
  labs(
    title = "Zusammenhang zwischen Urbanisierung und Mordrate",
    subtitle = "USArrests Datensatz (1973) - Größe = Vergewaltigungsrate",
    x = "Anteil Stadtbevölkerung (%)",
    y = "Mordrate pro 100.000 Einwohner",
    caption = "Quelle: USArrests Dataset, McNeil (1977)"
  ) +
  theme_minimal(base_size = 12) +
  theme(
    plot.title = element_text(size = 14, face = "bold"),
    legend.position = "right"
  )
```

## Verteilungen der Kriminalitätsvariablen

```{r distribution-plots}
#| code-fold: true

# Mordrate
p1 <- ggplot(USArrests, aes(x = Murder)) +
  geom_histogram(bins = 15, fill = "#56B1F7", alpha = 0.7, color = "white") +
  geom_vline(aes(xintercept = mean(Murder)), color = "#132B43", linetype = "dashed", size = 1) +
  labs(
    title = "Verteilung der Mordraten",
    x = "Mordrate pro 100.000 Einwohner",
    y = "Anzahl Bundesstaaten"
  ) +
  theme_minimal()+
  theme(text = element_text(size = 16))

# Körperverletzung
p2 <- ggplot(USArrests, aes(x = Assault)) +
  geom_histogram(bins = 15, fill = "#56B1F7", alpha = 0.7, color = "white") +
  geom_vline(aes(xintercept = mean(Assault)), color = "#132B43", linetype = "dashed", size = 1) +
  labs(
    title = "Verteilung der Körperverletzungsraten",
    x = "Körperverletzung pro 100.000 Einwohner", 
    y = "Anzahl Bundesstaaten"
  ) +
  theme_minimal()+
  theme(text = element_text(size = 16))

# Vergewaltigung  
p3 <- ggplot(USArrests, aes(x = Rape)) +
  geom_histogram(bins = 15, fill = "#56B1F7", alpha = 0.7, color = "white") +
  geom_vline(aes(xintercept = mean(Rape)), color = "#132B43", linetype = "dashed", size = 1) +
  labs(
    title = "Verteilung der Vergewaltigungsraten",
    x = "Vergewaltigung pro 100.000 Einwohner",
    y = "Anzahl Bundesstaaten"
  ) +
  theme_minimal()+
  theme(text = element_text(size = 16))

# Urbanisierung
p4 <- ggplot(USArrests, aes(x = UrbanPop)) +
  geom_histogram(bins = 15, fill = "#56B1F7", alpha = 0.7, color = "white") +
  geom_vline(aes(xintercept = mean(UrbanPop)), color = "#132B43", linetype = "dashed", size = 1) +
  labs(
    title = "Verteilung der Urbanisierung",
    x = "Anteil Stadtbevölkerung (%)",
    y = "Anzahl Bundesstaaten"
  ) +
  theme_minimal()+
  theme(text = element_text(size = 16))
```

```{r}
#| echo: false
#| fig-width: 12
#| fig-height: 8
#| layout-ncol: 1
# Plots anzeigen

p1
p2
p3
p4
```

## Regressionsanalyse

```{r regression-analysis}
#| tbl-cap: "Ergebnisse der multiplen linearen Regression"

# Multiple Regression durchführen
model1 <- lm(Murder ~ UrbanPop + Assault + Rape, data = USArrests)

# Modellzusammenfassung aufbereiten
model_summary <- tidy(model1, conf.int = TRUE) |>
  mutate(
    term = case_when(
      term == "(Intercept)" ~ "Konstante",
      term == "UrbanPop" ~ "Urbanisierung (%)",
      term == "Assault" ~ "Körperverletzung",
      term == "Rape" ~ "Vergewaltigung",
      TRUE ~ term
    ),
    across(where(is.numeric), ~ round(.x, 4))
  )

# Schöne Tabelle
model_summary |>
  select(term, estimate, std.error, statistic, p.value, conf.low, conf.high) |>
  flextable() |>
  set_header_labels(
    term = "Prädiktor",
    estimate = "β",
    std.error = "SE",
    statistic = "t",
    p.value = "p",
    conf.low = "95% KI untere Grenze",
    conf.high = "95% KI obere Grenze"  
  ) |>
  theme_vanilla() |>
  autofit()
```

Das Regressionsmodell erklärt `r round(summary(model1)$r.squared * 100, 1)`% der Varianz in den Mordraten (R² = `r round(summary(model1)$r.squared, 3)`). Die Körperverletzungsrate ist der stärkste Prädiktor für Mordraten.

## Bootstrap-Analyse für robuste Schätzungen

```{r bootstrap-analysis}
#| echo: true
#| cache: true

# Bootstrap-Verfahren für robuste Konfidenzintervalle
n_boot <- 1000
bootstrap_results <- matrix(NA, nrow = n_boot, ncol = 4)
colnames(bootstrap_results) <- c("Intercept", "UrbanPop", "Assault", "Rape")

# Bootstrap-Schleife
for(i in 1:n_boot) {
    # Zufällige Stichprobe mit Zurücklegen
    boot_indices <- sample(nrow(USArrests), replace = TRUE)
    boot_data <- USArrests[boot_indices, ]
    
    # Regression auf Bootstrap-Stichprobe
    boot_model <- lm(Murder ~ UrbanPop + Assault + Rape, data = boot_data)
    bootstrap_results[i, ] <- coef(boot_model)
}


# Bootstrap-Konfidenzintervalle
bootstrap_ci <- apply(bootstrap_results, 2, quantile, probs = c(0.025, 0.975))

bootstrap_ci|>
    knitr::kable()
```



# Diskussion

Die Ergebnisse zeigen leichte **Zusammenhänge zwischen Urbanisierung und Gewaltverbrechen** in den amerikanischen Bundesstaaten von 1973. 

## Limitationen

- Die Daten stammen aus dem Jahr 1973 und spiegeln möglicherweise nicht aktuelle Verhältnisse wider
- Kausale Schlüsse sind aufgrund des Querschnittsdesigns nicht möglich  
- Weitere sozioökonomische Variablen könnten wichtige Confounder darstellen

## Implikationen

Diese Analyse demonstriert die **Reproduzierbarkeit** statistischer Analysen durch:

- Vollständige Dokumentation des Analysecodes
- Verwendung von Versionskontrolle für R und Pakete
- Automatische Generierung von Tabellen und Abbildungen
- Einbindung von Literaturverzeichnis und Zitationen


# Literatur

::: {#refs}
:::

# Anhang

## Sessioninfo

```{r sessioninfo}
#| echo: false
pander::pander(sessionInfo())
```

## Zusätzliche Korrelationsmatrix

```{r correlation-matrix}
#| tbl-cap: "Korrelationsmatrix aller Variablen"

cor_matrix <- cor(USArrests) |>
  round(3)

cor_matrix |>
  as.data.frame() |>
  tibble::rownames_to_column("Variable") |>
  flextable() |>
  theme_vanilla() |>
  autofit()
```