---
title: "Analyse der US-Kriminalitätsstatistiken: Ein reproduzierbarer Ansatz"
subtitle: "Untersuchung von Gewaltverbrechen in den amerikanischen Bundesstaaten (1973)"
author:
  - name: "Max Mustermann"
date: "`r Sys.Date()`"
params:
  rerun: false  # Parameter um große Analysen neu zu berechnen
format:
  html:
    toc: true
    toc-float: true
    number-sections: true
    theme: cosmo
    embed-resources: true
execute:
  cache: true
bibliography: referenzen.bib
---

```{r setup, include=FALSE}
# Daten laden für Inline-Code
data("USArrests")
library(ggplot2)
library(knitr)
library(dplyr)
library(flextable)
```

# Abstract

Diese Studie analysiert den **USArrests Datensatz** aus dem Jahr 1973, um Zusammenhänge zwischen Urbanisierung und verschiedenen Gewaltverbrechen in den amerikanischen Bundesstaaten zu untersuchen. Mittels *deskriptiver Statistiken* und *Regressionsanalysen* werden die Beziehungen zwischen dem Anteil der Stadtbevölkerung und den Raten von Mord, Körperverletzung und Vergewaltigung analysiert.

# Einleitung

Der **USArrests Datensatz** ist eine klassische Sammlung von Kriminalitätsstatistiken aus den USA des Jahres 1973. Er enthält Informationen über verschiedene Gewaltverbrechen und den Urbanisierungsgrad für alle 50 amerikanischen Bundesstaaten.

Diese Analyse verwendet moderne statistische Methoden und wurde vollständig in R durchgeführt. Die Verwendung reproduzierbarer Workflows ist essentiell für die moderne Datenanalyse.

Die zentralen Forschungsfragen dieser Analyse sind:

1. Wie hängen Urbanisierung und Mordraten zusammen?
2. Gibt es Unterschiede in den Kriminalitätsmustern zwischen stark und schwach urbanisierten Staaten?
3. Welche Faktoren erklären am besten die Variation in den Gewaltverbrechensraten?

# Methoden

Für diese Analyse wurde @R2025 verwendet. 

```{r descriptive-table}
#| tbl-cap: "Deskriptive Statistiken des USArrests Datensatzes"

USArrests |>
  summarise(
    across(everything(), list(
      Mittelwert = ~ round(mean(.x), 1),
      Minimum = ~ round(min(.x), 1),
      Maximum = ~ round(max(.x), 1)
    ))
  ) |>
  tidyr::pivot_longer(everything(), names_to = "Variable", values_to = "Wert") |>
  tidyr::separate(Variable, into = c("Variable", "Statistik"), sep = "_") |>
  tidyr::pivot_wider(names_from = Statistik, values_from = Wert) |>
  flextable() |>
  theme_vanilla() |>
  autofit()
```

# Ergebnisse

## Visualisierung

```{r urbanpop-assault-plot}
#| fig-cap: "Zusammenhang zwischen Urbanisierung und Körperverletzungsrate"
#| fig-width: 10
#| fig-height: 6

ggplot(USArrests, aes(x = UrbanPop, y = Assault)) +
  geom_point(color = "#56B1F7", size = 3, alpha = 0.7) +
  geom_smooth(method = "lm", se = TRUE, color = "#132B43") +
  labs(
    title = "Zusammenhang zwischen Urbanisierung und Körperverletzungsrate",
    subtitle = "USArrests Datensatz (1973)",
    x = "Anteil Stadtbevölkerung (%)",
    y = "Körperverletzung pro 100.000 Einwohner"
  ) +
  theme_minimal(base_size = 12) +
  theme(
    plot.title = element_text(size = 14, face = "bold")
  )
```

## Regressionsanalyse

```{r bootstrap-regression}
#| echo: true
#| cache: true

# Bootstrap-Analyse für robuste Konfidenzintervalle
# Drei verschiedene Ansätze, um rechenintensive Analysen zu handhaben:

# Ansatz 1: Parameter verwenden
if(!file.exists("bootstrap_results.RDS")) {
  
  set.seed(123)
  n_boot <- 1000
  bootstrap_results <- matrix(NA, nrow = n_boot, ncol = 2)
  
  cat("Bootstrap-Analyse wird durchgeführt... (ca. 10 Sekunden)\n")
  
  for(i in 1:n_boot) {
    boot_data <- USArrests[sample(nrow(USArrests), replace = TRUE), ]
    model <- lm(Murder ~ UrbanPop, data = boot_data)
    bootstrap_results[i, ] <- coef(model)
  }
  
  # Bootstrap-Konfidenzintervalle berechnen
  bootstrap_ci <- apply(bootstrap_results, 2, quantile, probs = c(0.025, 0.975))
  colnames(bootstrap_ci) <- c("Intercept", "UrbanPop")
  
  cat("Bootstrap-Analyse abgeschlossen!\n")
  
  saveRDS(bootstrap_ci, "bootstrap_results.RDS")

} else {
  bootstrap_ci <- readRDS("bootstrap_results.RDS")  
  cat("Bootstrap-Ergebnisse aus Cache geladen.\n")
}

# Ergebnisse anzeigen
print("95% Bootstrap-Konfidenzintervalle:")
print(bootstrap_ci)
```


**Alternative Ansätze für rechenintensive Analysen:**

Den Cache-Befehl nutzen: 
```{r alternative-approaches}
#| echo: true
#| eval: false
#| cache: true
# Ansatz 2: Caching mit bedingter Ausführung

  # ... Bootstrap-Code hier ...

```

Einen globalen Parameter (etwa "rerun genannt") im YAML-Header definineren:

```{yaml}
params:
  rerun: false  # define parameter if all large analyses should be rerun
```

Dieser kann dann in den R-Code eingebaut werden:
```{r rerun-parameter}
#| eval: !expr params$rerun

#... Bootstrap-Code hier ...
```

# Diskussion

Die Analyse zeigt interessante Zusammenhänge zwischen den verschiedenen Kriminalitätsvariablen. 


# Literatur

::: {#refs}
:::