---
title: "Analyse der US-Kriminalitätsstatistiken: Ein reproduzierbarer Ansatz"
subtitle: "Untersuchung von Gewaltverbrechen in den amerikanischen Bundesstaaten (1973)"
author:
  - name: "Max Mustermann"
date: "`r Sys.Date()`"
format:
  html:
    toc: true
    toc-float: true
    number-sections: true
    theme: cosmo
    embed-resources: true
execute:
  cache: true
# TODO: Fügen Sie hier die bibliography hinzu
---

```{r setup, include=FALSE}
# Daten laden für Inline-Code
data("USArrests")
library(ggplot2)
library(knitr)
library(dplyr)
library(flextable)
```

# Abstract

Diese Studie analysiert den **USArrests Datensatz** aus dem Jahr 1973, um Zusammenhänge zwischen Urbanisierung und verschiedenen Gewaltverbrechen in den amerikanischen Bundesstaaten zu untersuchen. Mittels *deskriptiver Statistiken* und *Regressionsanalysen* werden die Beziehungen zwischen dem Anteil der Stadtbevölkerung und den Raten von Mord, Körperverletzung und Vergewaltigung analysiert.

# Einleitung

Der **USArrests Datensatz** ist eine klassische Sammlung von Kriminalitätsstatistiken aus den USA des Jahres 1973. Er enthält Informationen über verschiedene Gewaltverbrechen und den Urbanisierungsgrad für alle 50 amerikanischen Bundesstaaten.

**TODO: Fügen Sie hier eine Referenz zu R oder einem Paper Ihrer Wahl hinzu**

Die zentralen Forschungsfragen dieser Analyse sind:

1. Wie hängen Urbanisierung und Mordraten zusammen?
2. Gibt es Unterschiede in den Kriminalitätsmustern zwischen stark und schwach urbanisierten Staaten?
3. Welche Faktoren erklären am besten die Variation in den Gewaltverbrechensraten?

# Methoden

**TODO: Fügen Sie hier eine Referenz zu R oder einem Paper Ihrer Wahl hinzu**
```{r descriptive-table}
#| tbl-cap: "Deskriptive Statistiken des USArrests Datensatzes"

USArrests |>
  summarise(
    across(everything(), list(
      Mittelwert = ~ round(mean(.x), 1),
      Minimum = ~ round(min(.x), 1),
      Maximum = ~ round(max(.x), 1)
    ))
  ) |>
  tidyr::pivot_longer(everything(), names_to = "Variable", values_to = "Wert") |>
  tidyr::separate(Variable, into = c("Variable", "Statistik"), sep = "_") |>
  tidyr::pivot_wider(names_from = Statistik, values_from = Wert) |>
  flextable() |>
  theme_vanilla() |>
  autofit()
```

# Ergebnisse

## Visualisierung

```{r urbanpop-assault-plot}
#| fig-cap: "Zusammenhang zwischen Urbanisierung und Körperverletzungsrate"
#| fig-width: 10
#| fig-height: 6

ggplot(USArrests, aes(x = UrbanPop, y = Assault)) +
  geom_point(color = "#56B1F7", size = 3, alpha = 0.7) +
  geom_smooth(method = "lm", se = TRUE, color = "#132B43") +
  labs(
    title = "Zusammenhang zwischen Urbanisierung und Körperverletzungsrate",
    subtitle = "USArrests Datensatz (1973)",
    x = "Anteil Stadtbevölkerung (%)",
    y = "Körperverletzung pro 100.000 Einwohner"
  ) +
  theme_minimal(base_size = 12) +
  theme(
    plot.title = element_text(size = 14, face = "bold")
  )
```

## Regressionsanalyse

**TODO: Erstellen Sie hier eine rechenintensive Analyse (z.B. Bootstrap) und sorgen Sie dafür, dass sie nicht jedes Mal aufs Neue ausgeführt wird**

```{r bootstrap-regression}
# TODO: Erstellen Sie eine Bootstrap-Analyse oder eine andere rechenintensive Methode

# Beispiel Bootstrap-Code:
# set.seed(123)
# n_boot <- 1000
# bootstrap_results <- matrix(NA, nrow = n_boot, ncol = 2)
# 
# for(i in 1:n_boot) {
#   boot_data <- USArrests[sample(nrow(USArrests), replace = TRUE), ]
#   model <- lm(Murder ~ UrbanPop, data = boot_data)
#   bootstrap_results[i, ] <- coef(model)
# }
# 
# # Konfidenzintervalle
# apply(bootstrap_results, 2, quantile, probs = c(0.025, 0.975))

```



# Diskussion

Die Analyse zeigt interessante Zusammenhänge zwischen den verschiedenen Kriminalitätsvariablen. 

**TODO: Fügen Sie weitere Literaturverweise Ihrer Wahl hinzu**

# Literatur

**TODO: Sorgen Sie dafür, dass das Literaturverzeichnis hier erscheint**